臺灣臺南地方法院民事判決　九十三年度訴字第三九九號
　　原　　　告　中聯信託投資股份有限公司
　　法定代理人　丙○○
　　訴訟代理人　乙○○
　　被　　　告　甲○○
　　　　　　　　丁○○
右當事人間請求給付借款事件，經本院於九十三年四月二十九日言詞辯論終結，判決
如左：
    主    文
被告應連帶給付原告新台幣壹佰玖拾柒萬玖仟肆佰壹拾伍元，及自民國八十八年三月
一日起至清償日止，按週年利率百分之九點二五計算之利息，暨自民國八十八年四月
一日起至民國八十八年九月三十日止，按上開利率百分之十，自民國八十八年十月一
日起至清償日止，按上開利率百分之二十計算之違約金。
訴訟費用由被告連帶負擔。
本判決於原告以新台幣陸拾陸萬元供擔保後，得假執行。
    事實及理由
一、原告起訴主張：被告甲○○於民國（下同）八十五年六月二十九日邀同被告丁○
    ○為連帶保證人，向原告借款新臺幣（下同）二百萬元，約定清償日為一００年
    六月二十九日，每期以每月二十九日給付本息，平均攤還本金及利息，借款利率
    自貸放日起按年息百分之九點四五計付，原告並得每逢一、四、七、十月一日依
    照原告當時整批購屋貸款利率加碼調整乙次。並約定如有一期未履行，即喪失期
    限利益視為全部到期。遲延履行時，除按逾期時利率計息外，逾期清償在六個月
    以內者，按上開利率加付一成，逾期超過六個月者，按上開利率加付二成計收違
    約金。詎被告甲○○僅繳息至八十八年二月二十八日止，即未依約攤還本息，尚
    積欠本金一百九十七萬九千四百十五元及其利息、違約金，又原告於被告逾期繳
    款時之整批購屋貸款利率為百分之九點二五，為此，爰依消費借貸及連帶保證之
    法律關係，請求判決：被告應連帶給付原告一百九十七萬九千四百十五元，及自
    八十八年三月一日起至清償日止，按年息百分之九點二五計算之利息，暨自八十
    八年四月一日起至清償日止，逾期六個月以內者，按上開利率百分之十，逾期在
    六個月以上者，按上開利率百分之二十計算之違約金。
三、被告則均辯稱：被告甲○○因承購坐落台南縣永康市○○○路二六０號之三三之
    房地，向原告申請系爭貸款，並委託原告支付系爭貸款與前開房地出售人高統嶺
    建設開發股份有限公司（下稱高統嶺公司），然高統嶺公司迄今未完工交屋，目
    前也無力繼續繳款等語，資為抗辯。
四、得心證之理由：
（一）原告主張之事實，業據其提出借據、交易放款帳卡、轉催收明細帳卡、轉帳收
      入傳票及轉帳支出傳票、委託書各一份為證，互核相符，堪以採信。雖被告以
      上情置辯，惟查，被告甲○○向高統嶺公司承購上開房地，並向原告申請系爭
      貸款，並委託原告將全部貸款逕行撥入該公司於原告之帳戶乙節，為被告所自
      認，又有委託書乙紙在卷可稽，足見原告將系爭貸款轉帳至高統嶺公司，係受
      被告甲○○委託而清償其應繳納與高統嶺公司之房地價款，基於債之相對性，
      系爭貸款之借貸法律關係自應存在於原告與被告甲○○二人間，是原告此部分
      之主張，自應採信為真實。至被告甲○○與高統嶺公司兩者間成立之房地買賣
      契約，是否有債務不履行之情形，亦與系爭借貸法律關係無涉，被告甲○○自
      不得援引其與訴外人高統嶺公司間之法律關係，作為拒絕清償系爭借款之抗辯
      事由。況被告甲○○與原告簽訂之委託書亦載明：「本人（即被告甲○○）與
      房地出售人發生任何糾紛概由立書人（即被告甲○○）負責」等語，有前開委
      託書可考，是被告所辯並不足採。
（二）按稱保證者，謂當事人約定，一方於他方之債務人不履行債務時，由其代負履
      行責任之契約；保證債務，除契約另有訂定外，包含主債務之利息、違約金、
      損害賠償及其他從屬於主債務之負擔，民法第七百三十九條、第七百四十條分
      別定有明文。又保證債務之所謂連帶，係指保證人與主債務人負同一債務，對
      於債權人各負全部給付之責任而言。本件被告丁○○為被告甲○○對於系爭借
      款之連帶保證人，依法即應對其右揭債務負連帶保證責任。從而，原告本於消
      費借貸及連帶保證之法律關係，請求判決：被告應連帶給付原告一百九十七萬
      九千四百十五元，及如主文第一項所示之利息、違約金，自屬有據，應予准許
      。
五、原告陳明願供擔保聲請宣告假執行，爰酌定相當擔保金額，准予宣告假執行。
六、據上論結：本件原告之訴為有理由，依民事訴訟法第八十五條第二項、第三百九
    十條第二項，判決如主文。
中　　　華　　　民　　　國　　九十三　　年　　　五　　　月　　 五  　　日
                           臺灣臺南地方法院民事第三庭
~B審判長法官　蔡美美
~B      法官　王慧娟
~B      法官　王慧娟
右為正本證明與原本無異。
如對本判決上訴，須於判決送達後二十日內向本院提出上訴狀。
中　　　華　　　民　　　國　　九十三　　年　　　四　　　月　　二十九　　日
~B法院書記官  蔡蘭櫻　蔡蘭櫻
